臺灣桃園地方法院刑事判決　　　　　　　　　　　　　九十年度易字第二四六二號
　　公　訴　人　臺灣桃園地方法院檢察署檢察官
　　被　　　告　丁○○
右列被告因賭博案件，經檢察官提起公訴（九十年度偵字第五０一０號），及移送併
案審理（九十一年度偵字第八０號），本院判決如左：
    主  文
丁○○連續在公眾得出入之場所賭博財物，處罰金貳仟元，如易服勞役，以參佰元折
算壹日。
自「那魯灣電子遊藝場」扣案之電動賭博機具「雙魚座」伍拾貳台、「保齡球」拾伍
台、賓果輪盤壹台、水果輪盤壹台、黃金賽馬壹台（均不含ＩＣ板）、ＩＣ板玖拾肆
片、賭資新台幣壹拾貳萬貳仟捌佰肆拾元，自「冠豪遊藝場」扣案之電動賭博機具「
雙魚座」拾捌台、「七靶射擊」拾捌台、「賓果馬戲團」壹台、「賓果王」壹台共參
拾捌台（均不含ＩＣ板）、ＩＣ板伍拾貳片、賭資新台幣肆萬玖仟肆佰元，均沒收。
    事  實
一、丁○○基於賭博之概括犯意，於民國九十年三月十七日凌晨不詳時間，至公眾得
    出入之場所即桃園縣中壢市○○路七十五巷十一號、十三號、十五號地○○（已
    審結）所開設之「那魯灣電子遊藝場」，選定店內擺設之電動賭博機具「雙魚座
    」，在以新台幣（下同）一千元開一千分之比例開分後，即由丁○○任意下注猜
    押機具按電腦亂數隨機取樣出現之特定花色畫面，如押中則按一定倍數加分，如
    不中則減去所押分數，迨把玩完畢，由店方視螢幕所餘分數，以原開分比例找回
    李某現金；而以上開方式，與店方賭博。旋於當日凌晨三時十分許，為警員在上
    址查獲丙○○、癸○○、宇○○、丑○○、乙○○、辛○○、宙○○、巳○○、
    未○○、戌○○、申○○、己○○、天○○、辰○○、丁○○等十五人（餘人均
    已審結），在場者卯○○、庚○○、戊○○、壬○○四人（均已審結），及店內
    人員午○○、甲○○、子○○、酉○○、寅○○、亥○○六人（均已審結），當
    場並查扣電動賭博機具「雙魚座」五十二台、「保齡球」十五台、賓果輪盤一台
    、水果輪盤一台、黃金賽馬一台共七十台（均不含ＩＣ板），ＩＣ板九十四片、
    賭資新台幣十二萬二千八百四十元、會員手冊一本、員工打卡片十六張、會員進
    場名冊一張、兌換香菸清冊四本、遊戲規則手冊二本、客人數量表三張，而發覺
    上情。
二、詎丁○○又承前賭博之概括犯意，於九十年十二月十五日凌晨零時二十分許，復
    至公眾得出入之場所即桃園縣中壢市○○○路七十二號吳章德（現由台灣高等法
    院另案審理）所開設之「冠豪遊藝場」，選定店內擺設之電動賭博機具「雙魚座
    」，在以新台幣（下同）一千元開一百分之比例開分後，即由丁○○在押注一次
    最低二十分，最高六十分之之範圍內，任意下注猜押機具按電腦亂數隨機取樣出
    現之特定花色畫面，如押中則按一定倍數加分，如不中則減去所押分數，迨把玩
    完畢，由店方視螢幕所餘分數，以原開分比例找回李某現金；而以上開方式，與
    店方賭博。旋於當日凌晨一時四十分許，丁○○向店內職員王靜如洗分完畢，正
    欲兌換現金之際，適為警員在上址搜索，而查獲李偉胤、陳世勇、林威廷、謝進
    煒、黃仕俊、丁○○等六人（李偉胤等人均由本院另案審理），在場者謝禎榮、
    張燮芳、江秋坪、彭小菁四人（已經檢察官為不起訴處分），遊藝場人員廖經台
    、王靜如二人（另案審理），當場並查扣電動賭博機具「雙魚座」十八台、「七
    靶射擊」十八台、「賓果馬戲團」一台、「賓果王」一台共三十八台（均不含Ｉ
    Ｃ板）、ＩＣ板五十二片、賭資新台幣四萬九千四百元、會員名冊八本、試進場
    流程表一張、輪休表一張、工作表一張、會員名單十四張、承諾書十五張、會員
    身分證影本十五張，遊戲卡一張、刑事人權卡一張、贈分券一張、計分表一張，
    遂再度查獲丁○○。
三、案經桃園縣警察局中壢分局報請台灣桃園地方法院檢察署檢察官偵查起訴，及移
    送併案審理。
    理  由
壹、訊據被告丁○○除辯稱：在「那魯灣電子遊藝場」確實有玩，但是沒有換錢，也
    沒有換香菸云云外，就其餘事實均坦承不諱。經查：
一、在「那魯灣電子遊藝場」賭博部分：
（一）共同被告即賭客辰○○在警訊中自承：我在上週日玩輪盤時有中過大獎，贏得
      新台幣七千多元，是由幹部「鳳姐」直接將分數洗成現金兌換給我，在上個月
      中旬曾在七ＰＫ台贏得一萬元，七ＰＫ台是中獎洗分，就由開分小姐在機台上
      以香菸擺設標記即記帳，也是都由幹部鳳姐給客人現金，鳳姐就是午○○等語
      ，核與共同被告即店內開分小姐亥○○在警訊中陳稱：午○○為晚班幹部稱為
      「鳳姐」，客人在機台內中獎並要求洗分時，我們就必須告訴櫃臺或鳳姐，我
      們就將一根香菸代表十分（即新台幣一百元）或一百分（即新台幣一千元），
      一般洗分均為整數洗分，故洗分時該機台上之香菸代表十分或一百分均憑小姐
      記憶，辰○○說的鳳姐就是午○○無誤等語相符，其中亥○○此後在偵查中除
      為相同供述外，並補稱：警訊筆錄實在等語，而詹女經檢察官再次訊以：根據
      賭客辰○○供述換錢跟鳳姐換，是否如此時，仍答稱：是等語（偵卷第七十九
      頁、第二十六頁、第一百八十三頁）。即被告丙○○亦陳稱：有聽說店裡可以
      換錢等語。佐以扣案遊戲規則手冊內，明載店內對顧客廣播內容為：「在場內
      或場外，若有不熟識的人向您搭訕問及輸贏或玩得如何時，均可不予理會或回
      答純屬娛樂，遊戲分數在二千分以下可兌換香菸，超過二千分以棄權論，不得
      兌換現金，也不得寄台留分以示公平」、「當警方問及機台為何有押分二、五
      、十之分別時，可回答是區分電腦的難易度，沒有任何意義」，顯係為防杜警
      方查緝，事先與賭客勾串之舉，益證辰○○、亥○○二人所述屬實。此外並有
      如事實欄一所示之物扣案可資佐證。顯見「那魯灣電子遊藝場」內確有洗分兌
      現之賭博情事。
（二）共同被告即店家職員地○○、午○○、甲○○、子○○、酉○○、寅○○及亥
      ○○七人雖均辯稱：店內不能換現金，只可以換煙，最多一天可以換五條煙，
      午○○不是店裡員工云云，惟渠等否認賭博部分顯與前揭事證不符。再者，午
      ○○為店內員工負責兌換現金一節，此據辰○○、亥○○二人陳明在卷，已如
      前述，且扣案兌換香菸清冊內櫃臺簽名欄處，有彭女所簽「鳳」字署押多次，
      其涵蓋時間並自八十九年十月二十日起至九十年二月間止，足見午○○確係店
      內員工，即彭女在警訊中亦自承為店內人員無誤。況據被告地○○所辯：伊外
      出時怕客人或員工有安全顧慮，所以請午○○幫忙云云，對照被告午○○自稱
      ：我只管兌換煙的出入云云（本院九十一年二月一日筆錄），不僅自相矛盾，
      且香菸兌換已有店內員工負責，此觀上開兌換香菸清冊內不乏其他店內員工簽
      名自明，何需勞煩彭女多此一舉？可認被告地○○等人此部分所辯，均屬卸責
      之詞，不足採信。
（三）被告辰○○此後在本院審理時固指稱：我在警局說沒有換現金，至於說鳳姐換
      給我的是因為警察引導我講的，是因為做太久才隨便承認云云，惟其所稱做太
      久云云，僅係個人觀感，不能逕認為疲勞訊問，而綜觀其警訊筆錄，就曾經中
      獎並向鳳姐兌換現金，及查扣簿冊作用、店內設施規則、與庚○○關係等相關
      事項，均有明確陳述，顯非警員憑空杜撰而來，其此部分所辯顯非可信。再者
      ，被告亥○○在本院審理時亦翻稱：警訊、偵查筆錄是遭不當及誘導訊問，我
      沒有看筆錄內容就簽名了云云，核其所述，並未指稱警訊及偵查筆錄內容不實
      ；而其就警訊及偵查中之訊問過程，陳稱：凌晨二時多被查到，被帶到憲兵隊
      地下室，他們就把我關在一個小房間，東西都沒收，我聽到隔壁有敲撞及罵人
      的聲音，約天亮的時候，我又被帶到另一個地方即中壢分局，做筆錄的警察對
      我大小聲，因為我當時很累，很想回去，他們就叫我趕快簽名就可以回去，說
      有人都有承認，我因為害怕，而且一晚都沒有睡。第二次做筆錄時，是檢察官
      來做的，情形也是一樣。直到三、四點的時候，他們就叫我簽名，我害怕就簽
      了云云（本院九十一年二月一日筆錄），查本件查獲人數眾多，且時值夜間，
      本即不得訊問，是詹女縱遭留置於房間，仍非非法拘禁；又亥○○不能入眠，
      依其所述，無從認定為警員或檢察官故意施加之壓力，此後之訊問自難認係疲
      勞訊問，況詹女在警、偵訊中，亦未以精神狀況不佳為由，拒絕訊問。至亥○
      ○又稱：警察說我可以請律師，但隨後他又說我請了也沒用，也是要移送，他
      又說筆錄每個人都要做，這只是個程序，趕快簽完名便可以回去，警察只有拍
      桌子，聲音比較大嚇我而已，檢察官的情形也一樣云云（同上筆錄），縱認其
      所述屬實，惟所稱警員或檢察官告知其要移送，筆錄都要做，做完後才能回去
      等語，與法定程序均大致相同，至多亦僅能認警員或檢察官訊問態度不佳，尚
      不致因此影響其自白之任意性。從而依亥○○所述，尚難認其自白有不法情事
      。末查，辯護人另辯稱：辰○○、亥○○二人的警訊筆錄未全程錄音，無證據
      能力，並請求傳喚當日製作二人筆錄之員警到庭，然警訊筆錄縱未錄音，亦僅
      證明力較為低落，除被告之陳述與錄音內容不符外，尚不當然影響警訊筆錄之
      證據能力，此觀刑事訴訟法第一百條之一第二項規定自明；而辰○○、亥○○
      均僅指稱警訊筆錄出於不法情事，並未否認警訊筆錄內容，是辯護人此部分所
      辯，亦難採取。另辯護人雖聲請傳喚製作筆錄之員警到庭，惟依辰○○、亥○
      ○所述，均難認定有不法訊問之情事，已如前述，此部分事證已明，辯護人所
      請並無必要，併予敘明。
（四）被告丁○○於右揭事實欄一所示時地，為警查獲在場把玩電動機具之事實，此
      據其自承在卷，而店內既可洗分兌換現金，則在被告把玩店內電動機具時，即
      處於可隨時要求店方洗分兌現之狀態，自屬賭博。再賭博含有射倖性，不論輸
      贏均屬賭博，並不以洗分兌現為必要，是被告辯稱：沒有換錢等語縱然屬實，
      仍難執為有利之認定。
二、在「冠豪遊藝場」賭博部分：
    被告丁○○於事實欄二所示之時間，在冠豪遊藝場內賭博，並向店內職員王靜如
    洗分完畢，旋王靜如在交付贈分券予丁○○，憑以到遊藝場櫃臺兌換現金時，適
    為警持搜索票當場查獲之事實，迭據其於警訊及偵審中自承無隱，並有該贈分券
    及其餘如事實欄二所示之物扣案可資佐證。而賭博僅需玩家參與該射倖行為即為
    已足，並不以已經現實取得財物為必要，遑論被告已取得贈分券，可憑以兌換現
    金，是被告所為仍為賭博，併予敘明。
三、綜上所述，本件事證明確，被告犯行均可認定。
貳、核被告丁○○所為，係犯刑法第二百六十六條第一項前段之賭博罪。其先後二次
    賭博犯行，時間緊接，所犯構成要件相同罪名，顯係基於概括犯意而為，為連續
    犯，依刑法第五十六條以一罪論，並加重其刑。爰審酌賭博乃雙方心甘情願，對
    社會之直接危害不高，邇來政府甚且開放樂透彩券，可罰性原即甚低，被告僅係
    賭客，然其二次被警查獲賭博，顯係明知故犯，其犯罪後坦承犯行，態度尚稱良
    好，及其犯罪之動機、手段等一切情狀，量處如主文所示之刑，並諭知易服勞役
    之折算標準。自「那魯灣電子遊藝場」扣案之電動賭博機具「雙魚座」五十二台
    、「保齡球」十五台、賓果輪盤一台、水果輪盤一台、黃金賽馬一台（均不含Ｉ
    Ｃ板）、ＩＣ板九十四片，自「冠豪遊藝場」扣案之電動賭博機具「雙魚座」十
    八台、「七靶射擊」十八台、「賓果馬戲團」一台、「賓果王」一台共三十八台
    （均不含ＩＣ板）、ＩＣ板五十二片均係當場賭博之器具；自「那魯灣電子遊藝
    場」扣得之賭資十二萬二千八百四十元為兌換處之財物，自「冠豪遊藝場」扣得
    之賭資四萬九千四百元雖係自職員王靜如、黃仕俊身上扣得，惟賭客本即向王女
    二人洗分兌換財物，與兌換處無異，是此部分查扣賭資仍屬兌換處之財物，均依
    刑法第二百六十六條第二項規定沒收。
據上論斷，應依刑事訴訟法第二百九十九條第一項前段，刑法第五十六條、第二百六
十六條第一項前段、第二項、第四十二條第二項，罰金罰鍰提高標準條例第一條前段
、第二條，判決如主文。
本案經檢察官潘怡華到庭執行職務。
中        華        民        國    九十一    年    七    月    十七    日
                                  臺灣桃園地方法院刑事第五庭
                                      法  官     陳彥宏
右正本證明與原本無異
如不服本判決書應於送達後十日內向本院提出上訴狀
                                      書記官     翁其良
中        華        民        國    九十一    年    七    月    十七    日
論罪法條：刑法第二百六十六條第一項前段
刑法第二百六十六條
在公共場所或公眾得出入之場所賭博財物者，處一千元以下罰金，但以供人暫時娛樂
之物為賭博者，不在此限。
當場賭博之器具與在賭檯或兌換籌碼處之財物，不問屬於犯人與否，沒收之。
